【裁判字號】    97,聲,1518
【裁判日期】    971209
【裁判案由】    返還擔保金
【裁判全文】
臺灣臺南地方法院民事裁定              97年度聲字第1518號
聲  請  人  華泰旅行社股份有限公司台南分公司
法定代理人  乙○○
相  對  人  可佳旅行社有限公司
法定代理人  甲○○
上列當事人間聲請返還擔保金事件，本院裁定如下：
    主      文
本院九十四年度存字第二九四六號提存事件聲請人所提存之擔保
金新台幣陸萬元，准予返還。
聲請程序費用由相對人負擔。
    理      由
一、按訴訟終結後，供擔保人證明已定20日以上之期間，催告受
    擔保利益人行使權利而未行使，或法院依供擔保人之聲請，
    通知受擔保利益人於一定期間內行使權利並向法院為行使權
    利之證明而未證明者，法院應依供擔保人之聲請，以裁定命
    返還其提存物；前開規定，於其他依法令供訴訟上之擔保者
    準用之，民事訴訟法第104條第1項第3款、第106條分別定有
    明文。又所謂「訴訟終結」，應從廣義解釋，包括撤銷假扣
    押或假處分裁定及執行程序終結在內（最高法院92年度台抗
    字第379號裁定意旨參照）。
二、本件聲請人與相對人間請求清償債務事件，聲請人前遵本院
    94年度裁全字第5620號民事假扣押裁定，為擔保假扣押，曾
    提新台幣60,000元為擔保金，並以本院94年度存字第2946號
    提存事件提存在案。
三、茲聲請人主張，上開假扣押事件業經聲請人聲請撤銷假扣押
    裁定而告終結，聲請人復於訴訟終結後，具狀聲請本院催告
    受擔保利益人即相對人於20日內行使權利，經本院以97年度
    聲字第862號裁定命相對人於裁定送達後20日內，就本院94
    年度裁全字第5620號假扣押事件（臺灣臺北地方法院94年度
    執全字第3396號執行）所受之損害，向聲請人行使權利，該
    裁定已於民國97年8月22日確定，惟相對人迄今仍未行使，
    爰依首開規定，聲請發還擔保金，並提出本院94年度裁全字
    第5620號裁定、94年度存字第2946號提存書、97年度聲字第
    862號裁定、97年度裁全聲字第31號裁定及確定證明書各1
    份為證，且經本院依職權調取本院94年度裁全字第5620號、
    94年度存字第2946號、97年度聲字第862號、97年度裁全聲
    字第31號等卷宗查核屬實，而相對人並未對受擔保之金額為
    任何訴訟上之請求，有本院民事紀錄科查詢表1份在卷可稽
    ，從而聲請人聲請發還擔保金，自無不合，應予准許。
四、依民事訴訟法第95條、第78條，裁定如主文。
中    華    民    國    97    年    12    月    9     日
                  民事第一庭    法  官  蘇正賢
以上正本係照原本作成
如對本裁定抗告須於裁定送達後10日內向本院提出抗告狀，並應
繳納抗告裁判費新台幣1,000元整。
中    華    民    國    97    年    12    月    9     日
                                書記官  陳美萍


司法院資訊處製作；財團法人民間司法改革基金會備份。
